# 请教陈版主有关资本化率问题

提问人：山野孤鹜 时间：2013-03-14 14:23:52
个人认为，专门借款是不存在资本化率的。其一，《企业会计准则讲解 2010 》中第三节借款费用的计量中，对于专门借款是不存在资本化率概念的，只有在一般借款利息资本化才提到了借款利息资本化的概念。其二，资本化率的计算公式是当期占用的各笔借款年利息之和除以占用的各笔借款的本金之和，那么这样计算，专门借款的资本化率就应当等于借款利率，没有意义嘛。请各位老师指正！

回答人：chenyiwei
赞同此观点。但专门借款的“资本化率”实际上是以专门借款的实际利率为基础计算的，但同时要扣除暂时闲置的专门借款资金用于暂时性投资的收益。